臺灣高雄地方法院刑事判決　　　　　　　100年度訴字第820號
公　訴　人　臺灣高雄地方法院檢察署檢察官
被　　　告　蘇如梅
選任辯護人　李衍志律師
上列被告因偽造文書案件，經檢察官提起公訴（99年度偵字第33
409號），本院判決如下：
    主  文
蘇如梅犯行使偽造私文書罪，處有期徒刑肆月，如易科罰金，以
新臺幣壹仟元折算壹日，緩刑貳年。
    事  實
一、蘇如梅原籍中國大陸福建省，於民國93年4月13日與國人林
    慶陽結婚而入境臺灣居住於高雄縣鳳山市（已改制為高雄市
    鳳山區○○○○路119巷1號，林慶陽於99年2月9日因癲癇發
    作併意識不清、陳舊性腦中風等疾病送醫治療，至99年7 月
    6 日已處於心智缺陷致不能為意思表示或受意思表示之狀態
    ，經本院家事庭於99年10月4 日以99年度監宣字第207 號民
    事裁定宣告為受監護宣告之人，並選定林慶陽之女兒林秀惠
    為監護人。蘇如梅明知林慶陽之國民身分證已於99年2 月10
    日上午5 時許交由林秀惠保管使用，並未遺失，且未取得林
    慶陽之同意或授權，竟基於行使偽造私文書及使公務員登載
    不實之犯意，於99年9 月24日上午11時許，擅自取用林慶陽
    之印章1 顆至址設高雄縣鳳山市（現改制為高雄市鳳山區○
    ○○○路472 號鳳山市第二戶政事務所（現改制為鳳山區第
    二戶政事務所，下稱第二戶政事務所），向第二戶政事務所
    承辦之公務員張淑珍謊稱林慶陽之國民身分證遺失云云，致
    張淑珍依其所述繕打並列印「補領國民身分證申請書」紙本
    1 份，蘇如梅將林慶陽之印章交由不知情之張淑珍代為在「
    補領國民身分證申請書」上「申請人」、「申請人領證簽章
    」欄位上盜蓋「林慶陽」之印文各1 枚，做成林慶陽申請補
    領國民身分證之文書後，持向張淑珍行使申辦林慶陽之國民
    身分證遺失補發手續。張淑珍並在上開申請書上登載「已申
    請掛失」之不實事項，復將「已申請掛失」不實之事項登載
    於職務上所掌之具有準公文書性質之電腦戶籍資料後，據以
    補發國民身分證予蘇如梅，足以生損害於林慶陽及戶政機關
    對國民身分證管理之正確性。
二、案經林秀惠訴由高雄縣政府警察局鳳山分局（現改制為高雄
    市政府警察局鳳山分局）移送臺灣高雄地方法院檢察署檢察
    官偵查起訴。
    理  由
一、按被告以外之人於審判外之陳述，雖不符刑事訴訟法第159
    條之1 至第159 條之4 之規定，而經當事人於審判程序同意
    作為證據，法院審酌該言詞陳述或書面陳述作成時之情況，
    認為適當者，亦得為證據；當事人、代理人或辯護人於法院
    調查證據時，知有第159 條第1 項不得為證據之情形，而未
    於言詞辯論終結前聲明異議者，視為有前項之同意，刑事訴
    訟法第159 條之5 定有明文。查本案判決所引用具傳聞性質
    之各項證據資料，業經本院於審判期日依法踐行調查證據程
    序，檢察官、被告及其辯護人就上開證據之證據能力均未爭
    執（本院卷第28頁），且於言詞辯論終結前亦未聲明異議，
    復查無依法應排除證據能力之情形，依上開規定，均應有證
    據能力。
二、訊據被告上情，對事實欄所述林慶陽於99年2 月9 日因中風
    等疾病，無法為意思表示或受意思表示，經本院家事法庭宣
    告為受監護宣告之人，被告並於99年9 月24日前往高雄市鳳
    山區第二戶政事務所請領補發林慶陽國民身分證等客觀事實
    固肯認不諱，惟矢口否認有何行使偽造私文書、使公務員登
    載不實之犯行，辯稱：我不知道林慶陽的國民身分證在林秀
    惠保管中，之前我因為辦工作證，需要林慶陽的國民身分證
    ，我有詢問林慶陽的子女林玉樹、林月霞等人林慶陽的國民
    身分證在何處，他們都說不知道，我問了很多次，我以為遺
    失了，99年2月24日林玉樹因林慶陽醫藥費的問題對我大聲
    責罵，我有報警，我跟林玉樹一起到五甲派出所，我有問警
    察林慶陽國民身分證遺失要怎麼辦，林玉樹當時也說不曉得
    林慶陽的國民身分證在何處，警察建議我去辦遺失補發，我
    就去戶政事務所補申請林慶陽的國民身分證，我主觀上沒有
    行使偽造私文書及使公務員登載不實之犯意，我只有去戶政
    事務所申辦補發林慶陽國民身分證1次，不知道林玉樹已經
    跟戶政事務所承辦人員要求不讓我申請並註記等詞。經查：
    被告係林慶陽之配偶，林慶陽於99年2月9日因癲癇發作併意
    識不清、陳舊性腦中風等疾病送醫治療，至99年7月6日已處
    於心智缺陷致不能為意思表示或受意思表示之狀態，經本院
    家事庭於99年10月4日以99年度監宣字第207號民事裁定宣告
    為受監護宣告之人，並選定林慶陽之女兒林秀惠為監護人；
    而被告於99年9月24日前往高雄市鳳山區第二戶政事務所，
    向該所公務員張淑珍以林慶陽國民身分證遺失為由，並委由
    不知情之張淑珍在「補領國民身分證申請書」上「申請人」
    、「申請人領證簽章」欄位上蓋用「林慶陽」印文各1枚，
    做成林慶陽申請補領國民身分證之文書後，持向張淑珍行使
    申辦林慶陽之國民身分證遺失補發手續，而領取林慶陽之補
    發國民身分證，後經林玉樹、林秀惠等人發覺，由林玉樹向
    高雄市鳳山區第二戶政事務所申請註銷上開補發林慶陽之國
    民身分證，經戶政事務所註銷，被告並於99年10月1日將上
    開國民身分證繳還予第二戶政事務所一情，業據證人即高雄
    市鳳山區第二戶政事務所公務員張淑珍於偵查時證述明確（
    偵一卷第29、30頁），並有戶籍謄本（偵一卷第7頁）、阮
    綜合醫療社團法人阮綜合醫院診斷證明書（警卷第19頁）、
    本院99年度監宣字第207號全卷、高雄市鳳山區第二戶政事
    務所99年11月1日鳳二戶字第0990007235號函檢附之補領國
    民身分證申請書、國民身分證領取切結書、杏和醫院診斷證
    明書、臺灣地區長期居留證、註銷國民身分證請領紀錄表、
    申請書、林玉樹國民身分證影本、林慶陽戶籍謄本、國民身
    分證繳回證明書、99年9月24日補發之林慶陽國民身分證影
    本在卷可稽（偵一卷第12至22頁），並為被告所是認，上情
    洵堪認定。是本案應審究者，厥為被告是否明知林慶陽之國
    民身分證並未遺失而仍向第二戶政事務所補發申請，及有無
    使公務員登載不實之犯行？且查：
  (一)有關行使偽造私文書部分：
  (1)林慶陽之國民身分證係在99年2 月10日由被告交付於林秀惠
    保管一情，業據證人林玉樹於本院審理中證述：我父親林慶
    陽於99年2 月9 日晚上10點多中風，是被告叫救護車送到阮
    綜合醫院，當時全家人都有趕回去，隔天早上3 、4 點鐘因
    為要辦理林慶陽的住院手續，因為被告不識字，所以被告從
    房間將林慶陽的國民身分證拿出來交給林秀惠，由林秀惠去
    辦理住院手續，從林慶陽住院到99年9 月24日之間，林慶陽
    的國民身分證就一直在林秀惠的保管中，被告並沒有跟我要
    過林慶陽的國民身分證等詞（本院卷第47、48頁），核與證
    人林月霞於本院審理中證述：我是在99年2 月10日凌晨才知
    道我父親林慶陽中風的事，我趕到高雄已經凌晨4 點多，當
    時因為要辦理住院手續，因為被告不識字，所以被告在全家
    人面前將林慶陽的國民身分證交給林秀惠等詞（本院卷第50
    、51頁）；證人即告訴人林秀惠於本院審理中證述：在99年
    2 月9 日前我父親林慶陽的國民身分證都是林慶陽自己保管
    ，在99年2 月10日早上4 、5 點時，被告當著全家人的面，
    從房間拿給我去辦理林慶陽住院手續，被告從沒有問過我林
    慶陽國民身分證的下落等詞（本院院第51、52頁）；證人林
    月英於偵查中證述：我是林慶陽的長女，99年2 月9 日林慶
    陽中風，我妹妹打電話通知我，當天我半夜回到家，隔天早
    上5 點多在自強路家中我父親與被告的房間，被告將父親林
    慶陽的國民身分證交給林秀惠，當時林月霞、林秀娥、林玉
    樹、林秀惠還有我在場，因為被告說他不識字，將證件交給
    林秀惠去辦住院通知、補貼等詞相符（偵一卷第40頁）。查
    證人林玉樹、林月霞、林月英及林秀惠等人就被告交付林慶
    陽國民身分證之原因係因為被告不識字無法辦理林慶陽之住
    院手續，交付林慶陽國民身分證之時間係在林慶陽中風後之
    翌日上午5 時許，被告係在全家人的面在林慶陽家中當場交
    付給林秀惠等情節均證述一致，堪認證人林玉樹、林月霞、
    林月英及林秀惠前開證述屬實而堪採信。從而，被告確於99
    年2 月10日將林慶陽之國民身分證交付予林秀惠一情，洵堪
    認定，被告辯稱未交付予林秀惠等詞，與前開證人證述不符
    而難採憑。
  (2)又被告於99年9 月24日（星期五）第一次前往第二戶政事務
    所辦理補發林慶陽國民身分證，為林玉樹發覺向承辦公務員
    吳慧芝表示林慶陽之國民身分證並未遺失，並表示99年9 月
    27日（星期一）將提出林慶陽之國民身分證確認並未遺失，
    而由吳慧芝在戶政事務所戶役資訊系統所內記事註記一節，
    業據證人林玉樹於本院審理中證稱：99年9 月24日被告從五
    甲派出所出來後就往第二戶政事務所去，我就跟著被告上去
    ，發現被告要補發林慶陽的國民身分證，我就跟5 號櫃檯的
    承辦人員說林慶陽的國民身分證並未遺失，在我三姐林秀惠
    保管中，我用我的行動電話撥打給林秀惠，由林秀惠跟5 號
    櫃檯之承辦人員通話，林秀惠亦說林慶陽的國民身分證未遺
    失，當時跟承辦人員約定9 月27日（證人口誤為26日，惟當
    日係星期日戶政事務所並不上班）林秀惠回來的時候，會將
    林慶陽的身分證帶回來，請承辦人員在戶政事務所的電腦上
    註記，被告當時也在現場等詞（本院卷第48頁背面、49頁）
    ，核與證人林秀惠於偵查中證述：99年9 月24日林玉樹撥打
    行動電話給我，並請我跟我跟第二戶政事務所承辦小姐跟我
    通話，我跟承辦小姐說林慶陽的國民身分證在我這裡，承辦
    小姐叫我提出給她看，因為當天是星期五，我向承辦小姐說
    下星期一會拿林慶陽的國民身分證給她看，並請承辦小姐在
    電腦上註記身分證沒有遺失，承辦小姐就不給被告申請補發
    等詞（偵一卷第28、29頁）；證人即高雄市鳳山區第二戶政
    事務所公務員吳慧芝於本院審理中證述：99年2 月24日林玉
    樹到我的櫃檯詢問有沒有人來辦理林慶陽的國民身分證，我
    用電腦查詢後表示沒有來辦理，林玉樹就表示林慶陽的國民
    身分證沒有遺失，在他姐姐保管中，不能讓林慶陽的配偶申
    請林慶陽的國民身分證，我跟林玉樹說一定要拿林慶陽的國
    民身分證到場，才可以確定國民身分證沒有遺失，如果真的
    遺失，近親都可以申請補發，後來林玉樹有拿行動電話請我
    跟對方通話，我有跟電話那頭的人表示如果國民身分證還在
    ，我們就不能申請補發，但用電話我也沒辦法確定，我要看
    到國民身分證才行，講電話的人說她不在高雄，她再將國民
    身分證拿來，林玉樹後來表示下週會拿林慶陽的國民身分證
    來確認，我就在所內電腦註記這樣的文字等語吻合（本院卷
    第54、55頁）。查證人吳慧芝與被告、告訴人均不熟識，自
    無甘冒偽證之刑責偏袒告訴人而為不實之證述，佐以其證述
    亦與證人林玉樹、林秀惠前開證述相符，堪認證人林玉樹、
    林秀惠、吳慧芝前揭證述可採。從而，被告於99年9 月24日
    （星期五）第一次前往第二戶政事務所辦理補發林慶陽國民
    身分證時，因為林玉樹發覺，經林玉樹向承辦公務員吳慧芝
    表示林慶陽之國民身分證並未遺失，並表示99年9 月27日（
    星期一）會提出林慶陽之國民身分證，而由吳慧芝在戶政事
    務所戶役資訊系統所內記事註記一節，亦堪以認定。
  (3)再佐以被告於99年9 月24日前往五甲派出所製作警詢筆錄時
    時自承：林慶陽原來的國民身分證沒有遺失，是林慶陽的女
    兒林秀惠於99年2 月10日早上8 時許從我的房間拿走，因為
    我要求林秀惠（警詢誤繕打為林淑惠）拿林慶陽的國民身分
    證讓我去移民署辦我的國民身分證，但是林秀惠不肯，於是
    我就用遺失申請補發之方法補發，拿到林慶陽新的國民身分
    證等詞甚明（警卷第2 頁），足見被告確實明知林慶陽之國
    民身分證並未遺失，而係在林秀惠保管之中，益徵被告對於
    林慶陽的國民身分證並未遺失一情知之甚稔。
  (4)基上事證，被告明知林慶陽的國民身分證在99年2 月10日凌
    晨5 時許由其親手交給林秀惠辦理林慶陽住院手續，之後並
    由林秀惠持續保管中，且被告於99年9 月24日第一次前往第
    二戶政事務所申辦補發林慶陽國民身分證時，為林玉樹發覺
    ，當場向承辦公務員吳慧芝及被告告知林慶陽的國民身分證
    並未遺失，仍在林秀惠保管中，並由承辦公務員吳慧芝約定
    下週確認林慶陽國民身分證一事，並註記在電腦上。詎被告
    明知林慶陽之國民身分證並未遺失，俟林玉樹離開第二戶政
    事務所後，仍第二次前往第二戶政事務所，重新向公務員張
    淑珍表示林慶陽之國民身分證遺失，致張淑珍依其所述列印
    「補領國民身分證申請書」紙本1 份，被告復將林慶陽之印
    章交由不知情之張淑珍代為在「補領國民身分證申請書」上
    「申請人」、「申請人領證簽章」欄位上盜蓋「林慶陽」之
    印文各1 枚，做成林慶陽申請補領國民身分證之文書後，持
    向張淑珍行使申辦林慶陽之國民身分證遺失補發手續，並據
    以補發林慶陽之國民身分證予被告，被告確有行使偽造私文
    書之犯行，洵堪認定。
  (5)至被告雖辯稱當時在五甲派出所，林玉樹當著員警的面告知
    不曉得林慶陽的身分證在何處云云，惟證人即五甲派出所員
    警高龍雄於本院審理中證述：被告問我身分證不見要如何處
    理，我就跟被告說可以去申請補發，我當天沒有看到林玉樹
    ，也沒有看到被告與他人爭執等詞（本院卷第頁），是被告
    辯稱林玉樹在員警面前稱林慶陽的國民身分證不見了，伊才
    去辦理補發等情，已與證人高龍雄前開證述不符，亦難採憑
    。況被告第一次前往第二戶政事務所申請補發林慶陽國民身
    分證時，業經證人林玉樹懷疑而尾隨，並當場向證人吳慧芝
    表示林慶陽國民身分證並未遺失，雙方約定下星期一確認林
    慶陽國民身分證，並經證人吳慧芝在其電腦註記，業經認定
    如前，被告當時既在現場，對於林慶陽國民身分證未遺失一
    情即難諉而不知，益徵被告前開辯解要非可採。
  (二)有關使公務員登載不實部分：
  (1)按受理國民身分證補領申請，戶政事務所應先辦理國民身分
    證掛失作業並登錄網站，原國民身分證及戶口名簿製發相片
    影像檔建置管理辦法第13條（99年12月21日修正為第1 項）
    載有明文。查證人吳慧芝於本院審理中證述：我們會先在申
    請書登打已申請掛失，並蓋「已申請掛失」的字樣，在製證
    時，就會同時將已申請掛失，申請補發國民身分證上傳到內
    政部的網站等詞（本院卷第55頁），另佐以被告辦理之「補
    領國民身分證申請書」上確有「已申請掛失」之字樣，證人
    吳慧芝所述核與上開管理辦法及申請書上之記載吻合，堪認
    證人吳慧芝前開證述可信，是證人張淑珍因為被告表示遺失
    而在申請書上記載「已申請掛失」，並將已申請掛失，申請
    補發國民身分證之記載上傳到網站一情，亦堪以認定，再被
    告明知林慶陽國民身分證並未遺失，又出具切結書切結林慶
    陽國民身分證遺失屬實，如有不實願負法律責任，此亦有卷
    附國民身分證領取切結書可佐（偵一卷第14頁），被告自有
    使承辦之公務員張淑珍為登載不實之犯意，至為灼然。
  (2)至證人張淑珍於偵查中證述：我沒有將林慶陽國民身分證「
    遺失」這件事登入電腦資料，沒有做另外註記等語（偵一卷
    第29頁），惟證人吳慧芝業就補發申請程序證述甚明，且上
    開補發國民身分證申請書確有「已申請掛失」之字樣，亦有
    上開申請書在卷可證，是證人張淑珍前開證述核與前揭事證
    及上開管理辦法未符，尚難遽採，故亦無從以證人張淑珍之
    證述認被告未有使公務員登載不實之有利之認定。
三、論罪科刑：
  (一)刑法上之盜用印文罪，係指單純盜用他人之印文而言；若盜
    用印文，而在書類上已為一定之意思表示，且具有存續性，
    其內容屬法律上有關係之事項者，則係犯偽造文書罪( 該盜
    用印文為偽造文書之部分行為，不另論罪) ，最高法院著有
    91年度台上字第360 號判決要旨可參。次按刑法第214 條所
    謂使公務員登載不實事項於公文書罪，須一經他人之聲明或
    申報，公務員即有登載之義務，並依其所為之聲明或申報予
    以登載，而屬不實之事項者，始足構成，有最高法院73年台
    上字第1710號判例意旨可資參照。又按國民身分證由戶政事
    務所依據戶籍資料列印製發；國民身分證遺失者，應申請補
    領；國民身分證之補領向戶籍地戶政事務所申請，戶籍法第
    54條、第57條第2 項、第61條第1 項第1 款分別定有明文。
    而依國民身分證及戶口名簿製發相條影像檔建置管理辦法第
    11條第1 項之規定，戶政事務所受理國民身分證補領申請，
    戶政事務所應先辦理國民身分證掛失作業並登錄網站，故因
    人民申請而補發國民身分證及登載於其所職掌之戶籍登記電
    腦紀錄之公文書，係設籍地戶政機關依法律本於職權有權制
    作之文書甚明。而戶政事務所公務員於人民申請補發國民身
    分證事項，乃依照申請人提出之書面辦理登記，並不進行實
    質審查，是被告明知林慶陽之國民身分證並未遺失，竟假藉
    遺失之名，至第二戶政事務所辦理補發，自有使承辦之公務
    員將此等不實之事項登載於其職務上掌管之公文書，而生損
    害於戶政機關對於國民身分證管理之正確性及國民身分證所
    有人林慶陽權益甚明。再被告明知林慶陽國民身分證並未遺
    失，仍向戶政事務申請補發國民身分證而使承辦公務員登錄
    於申請書及電腦系統，固可細分為使公務員登載不實準公文
    書罪及使公務員登載不實公文書罪，惟行為人客觀上僅有一
    個使公務員登載不實行為，侵害之法益單一，應僅評價為一
    個使公務員登載不實公文書罪。
  (二)是核被告所為，係犯刑法第216 條、第210 條之行使偽造私
    文書罪、同法第214 條之使公務員登載不實罪。被告係利用
    不知情之張淑珍在上開「補發國民身分證申請書」上「申請
    人」、「申請人領證簽章」欄位上盜蓋林慶陽印文2 枚，業
    據證人張淑珍於偵查中證述明確（偵一卷第29頁），為間接
    正犯。又其盜用「林慶陽」印章之行為，係偽造私文書之階
    段行為；偽造私文書後進而行使，偽造之低度行為應為行使
    之高度行為所吸收，均不另論罪。被告以一冒領國民身分證
    之行為同時觸犯上開行使偽造私文書及使公務員登載不實2
    罪，為想像競合犯，應依刑法第55 條 之規定，從一重之行
    使偽造私文書罪處斷。至公訴意旨認被告向戶政事務所謊報
    國民身分證遺失，僅係單純將申請補領國民身分證申請書存
    檔，並未使公務員為任何登載，認此部分不構成刑法第214
    條之使公務員登載不實罪等詞，容有誤解，惟上該犯行與被
    告所犯行使偽造私文書之犯行，係同一冒領身分證之行為而
    觸犯數罪名，而構成想像競合，屬裁判上一罪，故上開部分
    與為本案起訴書之起訴效力所及，本院自得併於審理，本院
    亦於審理程序時當庭告知被告上開罪名（本院卷第46頁背面
    ），並諭知被告及其辯護人就此部分一併辯論，已充分保障
    其訴訟上之防禦權，附此敘明。
  (二)爰審酌被告明知林慶陽之國民身分證在林秀惠保管中，並未
    遺失，為圖供己之用，竟向戶政機關承辦人員訛稱遺失，以
    使公務員登載不實及行使偽造私文書之手段，申請補領林慶
    陽之國民身分證，已損及林慶陽本人及戶政機關對於國民身
    分證管理之正確性，顯然欠缺法治觀念，所為亦非可取；惟
    念及被告於事後旋將冒名領得之國民身分證交還鳳山區第二
    戶政事務所，未持之作為不法之用，復考量被告與被害人林
    慶陽係配偶之關係，及其素行、犯罪動機、目的、手段、智
    識程度等一切情狀，量處如主文所示之刑，並諭知易科罰金
    折算標準，以示懲儆。
  (三)再查，被告前未曾因故意犯罪受有期徒刑以上刑之宣告，有
    臺灣高等法院被告前案紀錄表在卷可稽，素行良好，其冒用
    林慶陽名義申請補發國民身分證，固屬不該；惟考量被告係
    因為申辦其在臺灣之定居證而為，並未作為不法之用，並已
    將上開國民身分證返還與第二戶政事務所，堪認係一時失慮
    而偶罹刑章。本院綜核上情，認被告經此偵審程序及刑之宣
    告，應知警惕，信無再犯之虞，其宣告之刑以暫不執行為適
    當，並盼其能深切反省，爰併予宣告緩刑2 年，以啟自新。
  (四)另被告利用不知情之張淑珍在99年9 月24日補發國民身分證
    申請書上「申請人」、「申請人領證簽章」欄位上盜蓋「林
    慶陽」之印文各1 枚，上開2 枚印文均係「林慶陽」本人之
    印章，均如前述，尚難認該印文2 枚係偽造，自無從宣告沒
    收。又被告持有99年9 月24日補發之被害人林慶陽國民身分
    證雖屬犯罪所得，惟被告已於同年10月1 日將上開國民身分
    證繳回高雄市鳳山區第二戶政事務所，有該繳回證明書、及
    高雄市鳳山區第二戶政事務所100 年6 月29日高市鳳二字第
    1000004891號函在卷可證（偵一卷第21頁、本院審訴卷第44
    頁），該國民身分證既已繳回戶政事務所並經註銷在案，已
    非屬被告所有，本院自無庸為沒收之諭知，併此陳明。
據上論斷，應依刑事訴訟法第299 條第1 項前段、刑法第216 條
、第210 條、第214 條、第55條、第41條第1  項前段、第74 條
第1 項，刑法施行法第1 條之1 ，判決如主文。
本案經檢察官蕭擁溱到庭執行職務。
中    華    民    國  100     年    10    月    6    日
                  刑事第十一庭  審判長法  官  李代昌
                                      法  官  鄭  瑋
                                      法  官  林正忠
以上正本證明與原本無異。
如不服本判決應於收受判決後10日內向本院提出上訴書狀，並應
敘述具體理由。其未敘述上訴理由者，應於上訴期間屆滿後20日
內向本院補提理由書(均須按他造當事人之人數附繕本)「切勿逕
送上級法院」。
中    華    民    國  100     年    10    月    6    日
                                      書記官  呂姿儀
附錄本判決論罪科刑法條全文：
刑法第216條
行使第210條至第215條之文書者，依偽造、變造文書或登載不實
事項或使登載不實事項之規定處斷。
刑法第210條
偽造、變造私文書，足以生損害於公眾或他人者，處5年以下有
期徒刑。
刑法第214條
明知為不實之事項，而使公務員登載於職務上所掌之公文書，足
以生損害於公眾或他人者，處3年以下有期徒刑、拘役或5百元以
下罰金。